ko: 어종: 베타; 청소 물고기; 시클리드; 냉수; 디스커스; 금붕어; 잉어; 바다; 열대; 기타
ja: 魚の種類: ベタ; ボトムフィーダー; シクリッド; 冷水; ディスカス; 金魚; 鯉; 海水; トロピカル; その他
zh-CN: 鱼类: 搏鱼; 底栖鱼; 慈鲷; 冷水鱼; 铁饼; 金鱼; 锦鲤; 海鱼; 热带; 其他
lt-LT: Žuvų tipas: Gaidukas; Dugninė žuvis; Daugiaspalvė ešeržuvė; Šalto vandens; Diskas; Auksinė žuvelė; Koi; Jūrinės; Tropinės; Kita
de: Fischart: Kampffisch; Bodenfresser; Buntbarsch; Kaltes Wasser; Diskusfisch; Goldfisch; Koi; Marine; Tropisch; Sonstiges
ru: Вид рыб: Бетта; Донный корм; Цихлида; Холодная вода; Симфизодон; Золотая рыбка; Кои; Морской; Тропический; Другой
cs: Typ ryb: Betta; Ryby žijící na dně; Cichlid; Studenovodní; Atletické disky; Zlatá rybka; Japonský kapr; Mořské; Tropické; Jiné
fi: Kalatyyppi: Taistelukalat; Pohjakalat; Kirjoahvenet; Kylmän veden; Kiekonheitto; Kultakalat; Koikarpit; Merikalat; Trooppinen; Muu
sl-SI: Vrsta ribe: Betta; Bottom feeder; Ostrižnik; Hladnovodna; Disk; Zlata ribica; Koi; Morske; Tropske; Drugo
pt-PT: Tipo de peixe: Betta; Alimentador de fundo; Ciclídeos; Água fria; Acará-disco; Peixe-dourado; Koi; Marinho; Tropical; Outro
en: Fish type: Betta; Bottom feeder; Cichlid; Cold water; Discus; Goldfish; Koi; Marine; Tropical; Other
hu: Hal fajtája: Betta; Bottom feeder; Cichlid; Hideg vízi; Discus; Aranyhal; Koi; Tengeri; Trópusi; Egyéb
nb: Fisketype: Betta; Bunndyr; Ciklid; Kaldt vann; Diskus; Gullfisk; Koi; Marint; Tropisk; Annen
fr: Type de poisson: Betta; Alimentation par le bas; Cichlidé; Eau froide; Discus; Poisson rouge; Koï; Marin; Tropical; Autre
sk-SK: Druh rýb: Bojovnica pestrá; Ryby žijúce pri dne; Cichlidovité; Studenovodné; Terčovec; Karas striebristý; Koi; Morské; Tropické; Iné
tr: Balık Türü: Beta balığı; Dipte beslenen balık; Çiklit; Soğuk su balığı; Diskler; Japon balığı; Koi; Deniz balığı; Tropikal; Diğer
hr-HR: Vrsta ribe: Sijamski borac; Riba čistač; Ciklid; Hladnovodna; Diskus; Zlatna ribica; Koi; Morska; Tropska; Ostalo
zh-TW: 魚種: 鬥魚; 底棲攝食者; 慈鯛; 冷水性; 鐵餅; 金魚; 錦鯉; 海水魚; 熱帶; 其他
es: Tipo de pez: Betta; Alimentador de fondo; Cíclidos; Agua fría; Disco; Pez dorado; Koi; Marino; Tropical; Otros
el: Τύπος ψαριού: Μονομάχος; Ψάρι που τρέφεται στον πυθμένα; Κιχλίδα; Κρύου νερού; Δίσκος; Χρυσόψαρο; Κόι; Θάλασσα; Τροπικό; Άλλο
pl: Typ ryby: Bojownik wspaniały; Podajnik dolny; Cichidae; Woda zimna; Dyski; Karaś srebrzysty; Karp koi; Morski; Tropikalny; Pozostałe
vi: Loại cá: Cá xiêm; Cá ăn tầng đáy; Cá rô phi; Cá nước lạnh; Cá đĩa; Cá vàng; Cá koi; Cá biển; Nhiệt đới; Khác
sv: Typ av fisk: Siamesisk kampfisk; Algätare; Ciklider; Kallvatten; Diskusar; Guldfiskar; Koi; Marina; Tropisk; Annat
ro-RO: Tip pește: Peștele luptător siamez; Pește bentopelagic; Ciclide; Apă rece; Discus; Caras auriu; Koi; Marin; Tropical; Altele
th: ประเภทปลา: ปลากัด; ปลาหน้าดิน; ปลาหมอสี; ปลาน้ำเย็น; ปลาปอมปาดัวร์; ปลาทอง; ปลาแฟนซีคาร์ป; ปลาทะเล; ปลาเขตร้อน; อื่นๆ
it: Tipo di pesce: Pesce combattente; Alimentatore di fondo; Ciclidi; Acqua fredda; Pesce disco; Pesce rosso; Koi; Marino; Tropicale; Altro
nl: Vistype: Siamese kempvis; Bodemvoeder; Cichlide; Koudwatervis; Discusvis; Goudvis; Koi; Zoutwatervis; Tropisch; Andere
da: Fisketype: Betta; Bundføder; Cichlide; Koldt vand; Diskos; Guldfisk; Koi; Marine; Tropisk; Andet
bg-BG: Вид риба: Бета; Дънно хранене; Цихлиди; Студена вода; Дискус; Златна рибка; Кои; Морски; Тропически; Други
pt-BR: Tipo da peixe: Betta; Alimentador inferior; Ciclídeo; Água fria; Discos; Peixe dourado; Koi; Marinho; Tropical; Outro